臺灣臺南地方法院刑事判決　　　　　　　 94年度訴字第396號
公　訴　人　臺灣臺南地方法院檢察署檢察官
被　　　告　乙○○　男　34歲.
上列被告因違反毒品危害防制條例案件，經檢察官提起公訴（94
年度毒偵字第299號），及移送併辦（94年度毒偵字第257號）被
告就犯罪事實為有罪之陳述，本件裁定進行簡式程序，判決如下
：
    主  文
乙○○連續施用第一級毒品，累犯，處有期徒刑壹年，扣案之海
洛因壹包（毛重零點玖公克）沒收銷燬之，針筒貳支沒收之；又
連續施用第二級毒品，累犯，處有期徒刑捌月，扣案之安非他命
柒包（毛重伍點貳公克）沒收銷燬之，玻璃球吸食器壹支沒收之
；應執行有期徒刑壹年陸月。扣案之海洛因壹包（毛重零點玖公
克）、安非他命柒包（毛重伍點貳公克）沒收銷燬之，另針筒貳
支沒收之、玻璃球吸食器壹支均沒收之。
    事  實
一、乙○○於92年間，因毒品危害防制條例案件，經法院判處有
    期徒刑7月確定，並於93年9月10日縮刑期滿執行完畢。
二、乙○○前因施用毒品案件，經本院以91年度毒聲字第1123號
    裁定觀察、勒戒後，認無繼續施用毒品之傾向，由台灣台南
    地方法院檢察署檢察官於民國91年7月29日，以91年度毒偵
    字第957號為不起訴處分確定，復又因施用第一級毒品海洛
    因案件，經本院以以92年度毒聲字第628號裁定觀察、勒戒
    後，認有繼續施用毒品之傾向，再由本院以92年度聲字第
    887號強制戒治，應於於93年4月30日執行完畢（92年11月11
    日停止戒治釋放）。
三、乙○○明知海洛因、安非他命係毒品危害防制條例所明定之
    第1級、第2級毒品，不得持有及施用，竟於戒治處分執行完
    畢釋放後5年內又基於施用第1級毒品海洛因、第2級毒品安
    非他命之概括犯意，於93年10月間起至94年1月16日止，連
    續在臺南市○○路「金角遊藝場」廁所內，以針筒注射方式
    ，施用第一級毒品海洛因多次，且於93年10月間起至94年1
    月17日某時許止，連續在上址，以玻璃球吸食方式施用第二
    級毒品安非他命多次。嗣分別於94年1月14日下午8時57分許
    ，在台南縣永康市奇美醫院急診室內，查獲其持有第一級毒
    品海洛因4小包（毛重0.9公克）、第二級毒品安非他命6小
    包（毛重3.7公克）及其所有供其施用第一級毒品之針筒2支
    ，施用第二級毒品安非他命之玻璃球吸食器1支，經警取得
    其同意後，採集尿液送驗得知上情；再於94年1月17日下午
    20 時30分許，在臺南縣永康市○○○路與復華三街口，因
    形跡可疑為警盤查臨檢，當場查獲其持有安非他命1包（毛
    重1.5公克），嗣經警取得其同意後，採集尿液送驗結果，
    呈嗎啡、安非他命陽性反應，始知上情。
四、案經台南市警察局第1分局報請臺灣臺南地方法院檢察署檢
    察官偵查起訴，及移送併辦。
    理  由
一、上揭犯罪事實，業據被告於本院審理坦承不諱，且被告經採
    尿送驗結果，呈嗎啡、安非他命陽性反應，有台南市衛生局
    尿液檢驗成績書2紙此外，並有事實欄所載之扣案物可資佐
    證，足見被告自白與事實相符，應堪採信，本件事證明確，
    被告犯行洵堪認定，應依法論科。
二、被告前因施用毒品案件，經本院以91年度毒聲字第1123號裁
    定觀察、勒戒後，認無繼續施用毒品之傾向，由台灣台南地
    方法院檢察署檢察官於民國91年7月29日，以91年度毒偵字
    第957號為不起訴處分確定，復又因施用第一級毒品海洛因
    案件，經本院以以92年度毒聲字第628號裁定觀察、勒戒後
    ，認有繼續施用毒品之傾向，再由本院以92年度聲字第887
    號強制戒治，應於於93年4月30日執行完畢（92年11月11日
    停止戒治釋放），有台灣高等法院被告全國前案紀錄表在卷
    可按。其又基於施用第1級毒品海洛因、第2級毒品安非他命
    之概括犯意，於93年10月間起至94年1月16日止，連續在臺
    南市○○路「金角遊藝場」廁所內，以針筒注射方式，施用
    第一級毒品海洛因多次，且於93年10月間起至94年1月17日
    某時許止，連續在上址，以玻璃球吸食方式施用第二級毒品
    安非他命多次，係於戒治處分執行完畢釋放後，5年內再犯
    施用第1級、第2級毒品之罪，係屬再犯。
三、查海洛因、安非他命依毒品危害防制條例第2條第2項第1、
    2款規定係屬第1、2級毒品，核被告所為，係犯毒品危害防
    制條例第10條第1、2項之施用第1級毒品海洛因罪及施用第
    2級毒品安非他命罪。又自94年1月14日起自94年1月17日，
    施用第2級毒品安非他命數次，雖未為起訴書所論列，惟此
    與前揭論罪部分為連續犯，屬裁判上一罪之同一案件，為起
    訴效力所及，本院依法自應予以審究，另移送併辦犯罪事實
    之犯罪時間已包含於起訴之犯罪事實，本院亦經審酌，並附
    敘明。被告持有第1、2級毒品海洛因、安非他命之低度行為
    ，為施用之高度行為所吸收，不另論罪。又被告先後多次施
    用毒品之犯行，時間緊接，方法相同，觸犯構成要件相同之
    罪名，顯係基於概括之犯意為之，應依連續犯規定論以1罪
    ，並加重其刑。又被告有如事實欄所載之罪刑，有台灣高等
    法院被告全國前案紀錄表在卷可按，其於5年之內再犯本件
    有期徒刑以上之罪，為累犯，應依法加重其刑，並依法遞加
    重之。被告所犯上開2罪間，犯意各別，罪名互異，應分論
    併罰。爰審酌被告前有施用毒品前科，竟再施用，顯見其意
    志不堅，復參酌所犯施用毒品行為係戕害自己身心健康及其
    犯罪後態度等一切情狀，分別量處如主文所示之刑，並定應
    執行之刑，以資懲儆。
四、扣案白末4包（毛重0.9公克）、白色結晶體7包（毛重5.2公
    克）經鑑定，其結果確係第1級毒品海洛因、第2級毒品安非
    他命，此有台南市警察局第一分局涉嫌毒品危害防制條例毒
    品初步檢驗報告單1紙附卷，爰依毒品危害防制條例第18條
    第1項前段之規定沒收銷燬之。（雖告於本院審理時稱：於
    奇美醫院扣得之第1、2毒品為友人劉文全所有，然本條文採
    義務沒收，並不以毒品之所有權為沒收依歸，附敘明）。
    另扣案之針筒2支，吸食器玻璃球1支，被告所有，分別供施
    用第1級毒品海洛因、第2級毒品安非他命之工具，業經其供
    明在卷，爰依法宣告沒收之。
據上論斷，應依刑事訴訟法第273條之1第1項、第299條第1項前
段、毒品危害防制條例第10條第1項、第2項、第18 條第1項前段
，刑法第11條前段、第56條、第51條第5款、第47 條、第38條第
1項第2款，判決如主文。
本案經檢察官甲○○到庭執行職務。
中　　華　　民　　國　　94　　年　　4 　　月　　20　　日
　　　　　　　　　刑事第十庭    法　官  蔡奇秀
以上正本證明與原本無異。
如不服本判決應於送達後十日內向本院提出上訴狀。
　　　　　　　　　　　　　　　　書記官  韓雪青
中　　華　　民　　國　　94　　年　　4 　　月　　21　　日
附錄法條：
毒品危害防制條例第10條第1項、第2項施用第1級毒品者，處6月
以上5年以下有期徒刑。
施用第2級毒品者，處3年以下有期徒刑。
